【裁判字號】    97,裁,1888
【裁判日期】    970313
【裁判案由】    營業稅
【裁判全文】
最  高  行  政  法  院  裁  定
                                     97年度裁字第01888號
上  訴  人  臺灣省桃園農田水利會
代  表  人  甲○○
訴訟代理人  趙昌平律師
被 上訴 人  財政部臺灣省北區國稅局
代  表  人  陳文宗
                          送達代收人  乙○○
上列當事人間營業稅事件，上訴人對於中華民國95年4月6日臺北
高等行政法院94年度訴字第1035號判決，提起上訴，本院裁定如
下：
    主  文
上訴駁回。
上訴審訴訟費用由上訴人負擔。
    理  由
一、按對於高等行政法院判決之上訴，非以其違背法令為理由，
    不得為之，行政訴訟法第242條定有明文。依同法第243條第
    1項規定，判決不適用法規或適用不當者，為違背法令；而
    判決有同條第2項所列各款情形之一者，為當然違背法令。
    是當事人對於高等行政法院判決上訴，如依行政訴訟法第24
    3條第1項規定，以高等行政法院判決有不適用法規或適用不
    當為理由時，其上訴狀或理由書應有具體之指摘，並揭示該
    法規之條項或其內容；若係成文法以外之法則，應揭示該法
    則之旨趣；倘為司法院解釋或本院之判例，則應揭示該判解
    之字號或其內容。如以行政訴訟法第243條第2項所列各款情
    形為理由時，其上訴狀或理由書，應揭示合於該條項各款之
    事實。上訴狀或理由書如未依此項方法表明，或其所表明者
    與上開法條規定不合時，即難認為已對高等行政法院判決之
    違背法令有具體之指摘，其上訴自難認為合法。
二、本件被上訴人以上訴人於民國87年12月至89年9月未辦妥營
    業登記，向所屬桃園水利綜合大樓之承租戶收取人事行政管
    理費金額計新台幣（以下同）11,352,382元(不含稅，以下
    同)，於89年9月21日辦妥營業登記後至90年4月收取人事行
    政管理費金額計7,032,989元，合計18,385,371元，漏開統
    一發票，並漏報銷售額，審理違章成立，核定補徵營業稅91
    9,269元，並按所漏稅額處5倍罰鍰4,596,300元。上訴人對
    罰鍰部分不服，申請復查未獲變更，提起訴願，經被上訴人
    重審復查變更為2,757,800元，上訴人仍表不服，提起訴願
    亦經決定駁回後，遂提起本訴，復經原審駁回上訴人之訴。
    本件上訴人對於高等行政法院判決上訴，係以：原判決於計
    算本件所漏稅額時，否准上訴人將取自付與台業公寓大廈管
    理維護股份有限公司（下稱台業公司）之進項稅額1,257,81
    5元，從中扣除計算，顯然其計算「應補徵稅額」為「漏稅
    額」所用方法，與營業稅法第15條規定意旨不符。另上訴人
    既未辦理登記而營業，上訴人違章行為係屬營業稅法第51條
    第1項第1款未依規定辦理營業登記而營業」所規範，自無漏
    開或短開統一發票之可能，被上訴人竟以營業稅法第52條「
    漏開發票」之規定核算所漏稅額據以補稅並處罰，其適用法
    令即有錯誤並有違明確性原則，原判決當然違背法令。本件
    由上訴人招商提供給大樓承租戶之五大基本委託管理事項，
    足堪證明台業公司才是真正勞務的銷售者，依財政部民國76
    年8月7日台財稅字第760071994號函：「如係招商承辦者，
    應以該承辦商為對象，依法課徵營業稅」，從而應由台業公
    司承擔最後之稅賦負擔，上訴人僅居間代收轉付，並無從中
    賺取利差，原審未察於此，原判決適用法規顯然有誤等語，
    為其理由。惟查本件原審判決業已敘明：按「營業人受託代
    收轉付款項，於收取轉付之間無差額，其轉付款項取得之憑
    證買受人載明為委託人者，得以該憑證交付委託人，免另開
    立統一發票，並免列入銷售額。」為修正營業稅法實施注意
    事項第3條第3款第1目所明定。查上訴人係以自己之名義與
    台業管理公司訂立委託契約，委由該公司辦理桃園水利綜合
    大樓管理服務事項，上訴人直接向各承租戶收取大樓管理費
    存入專戶，受託之台業管理公司則以上訴人為買受人開立統
    一發票收取管理費，並無載明委託人為各承租戶之憑證，且
    依上訴人向各承租戶收取之管理費，與其支付台業管理公司
    之管理費核對結果，收付差額不一，且上訴人溢收之管理費
    並未退還各承租戶，足見上訴人收取前開管理費，核非屬前
    揭規定所稱代收轉付之性質，已堪認定。再上訴人雖另主張
    其購進桃園縣水利綜合大樓，尚有溢付稅額(即累積留抵稅
    額)76,075,936元，足以支付本件原核營業稅額，並無漏報
    稅額云云。惟查，上訴人自87年12月至90年4月止，就其向
    桃園水利綜合大樓之承租戶收取之前開管理費，並未依營業
    稅法第35條規定，檢附退抵稅款及其他有關文件，申報銷售
    額、應納或溢付營業稅額，被上訴人於90年4月17日查獲後
    ，已依前揭營業稅法第43條第1項第4款規定，依查得資料核
    定其銷售額為18,385,371元，應補徵稅額為919,269元，上
    訴人亦未申請復查而確定在案，故被上訴人按前開核定補徵
    之稅額為漏稅額據以裁處罰鍰，揆諸前揭規定，洵無不合。
    上訴人既未依法按期申報扣抵進項稅額，且對被上訴人依查
    得資料核定補徵之稅額，亦未有所爭執，事後再以其有未經
    扣抵之進項稅額，足以支付原核營業稅額而無漏稅額，不應
    處罰云云，顯非有據。再者，上訴人就其提出進項憑證是否
    符合前揭營業稅法第33條規定而能扣減稅額之進項稅額，亦
    未經實質證明，空言主張其溢付進項稅額大於本件銷項稅額
    ，並無漏稅額云云，亦不足採。被上訴人重審復查決定以上
    訴人未申報本件銷售額，並依93年3月29日修正公布「稅務
    違章案件金額或倍數參考表」規定，改按上訴人所漏稅額91
    9,269元處3倍罰鍰，變更罰鍰為2,757,800元，自無違誤等
    情甚詳。上訴意旨所陳上述理由，非惟係就原審取捨證據、
    認定事實之職權行使，指摘其為不當，至其主張招商承辦一
    節亦未見於本件行政救濟程序中及原審所提及，依行政訴訟
    法第254條規定，自非本院所得予以審酌之範圍。上訴人就
    原審業已詳為論駁事項再事爭執，泛言其論斷適用法令有誤
    並有違明確性原則等云，而未具體表明合於不適用法規、適
    用法規不當、或行政訴訟法第243條第2項所列各款之情形，
    難認對該判決之如何違背法令已有具體之指摘。依首揭說明
    ，應認其上訴為不合法。
三、據上論結，本件上訴為不合法，依行政訴訟法第249條第1項
    前段、第104條、民事訴訟法第95條、第78條，裁定如主文
    。
中    華    民    國    97    年    3     月    13    日
                    最高行政法院第一庭
                        審判長法官  鄭  淑  貞
                              法官  姜  仁  脩
                              法官  吳  明  鴻
                              法官  鄭  小  康
                              法官  帥  嘉  寶
以  上  正  本  證  明  與  原  本  無  異
中    華    民    國    97    年    3     月    14    日
                              書記官  郭  育  玎


司法院資訊處製作；財團法人民間司法改革基金會備份。
